臺灣高等法院臺中分院刑事判決　　　　　　　　　九十一年度上易字第一七六號
　　上　 訴　 人　臺灣南投地方法院檢察署檢察官
　　上訴人即被告　甲○○
　　被　　　　告　丙○○
右上訴人因被告等竊盜案件，不服台灣台中地方法院中華民國九十一年七月三十一日
第一審判決（民國九十一年度易字第三四六號，起訴案號：臺灣南投地方法院檢察署
民國九十一年度偵字第一二０六號），提起上訴，本院判決如左：
      主      文
上訴駁回。
      事實及理由
一、本案經本院審理結果，認第一審判決認事用法及量刑均無不當，應予維持，並引
    用第一審判決書記載之事實、證據及理由（如附件）。
二、公訴人上訴意旨略以：被告丙○○供稱前往南投縣信義鄉，係為找田建祥烤肉，
    惟根本無此人；再者，乙○○、被告甲○○持兇器下車，遠途而至、停留時間非
    短，而且案發處係偏遠山區，共同被告等對於倉庫中之茶葉等物竟可手到擒來，
    可見已停留多時觀察現狀。被告甲○○無任何前科，被告丙○○則前科累累，被
    告甲○○起意竊盜，被告丙○○在旁並無不知情之理等語。
三、經查：本件被告甲○○於偵查時供稱其朋友「田建祥」，實為「田振祥」，此已
    據被告甲○○陳明。而共犯乙○○下車在案發地點發現有茶葉等物品，才臨時起
    意行竊，此已據乙○○於警訊時稱：「我和甲○○兩人下車，我看見有物品，所
    以叫甲○○一起拿」、「沒有選定（預先選定地點），是行經該處臨時想竊取的
    」（警卷第十頁），及於原審稱：「我與甲○○是臨時起意要偷，丙○○完全不
    知情，他有說搬那個東西幹什麼，意思是說去小便怎麼還拿東西上車，意思是他
    覺得很奇怪，叫我們別拿人家的東西」（原審卷第三十八頁）等語甚詳；況且本
    件失竊地點緊臨新中橫公路，放置茶葉、愛玉子之冰箱不臨公路，與公路相距約
    二十公尺，與廁所相距則約五公尺，而被告丙○○車停之位置則緊臨新中橫公路
    ，此有警製現場圖及照片在卷可稽（本院卷第四十二頁），被告丙○○開車途經
    該處，停車等侯被告甲○○及乙○○上廁所，被告甲○○及乙○○臨時起意行竊
    ，衡情實難僅以被告丙○○有前科犯行，或於被告甲○○行竊時在場，即指為被
    告丙○○與被告甲○○及乙○○有何犯意連絡。
四、綜合前述以觀，關於被告丙○○部分，原審以不能證明被告丙○○犯罪，依刑事
    訴訟法第三百零一條第一項規定，諭知被告丙○○無罪之判決；被告甲○○部分
    ，原審依刑法第二十八條、第三百二十一條第一項第二款、第三款，並審酌被告
    甲○○之犯罪動機、目的、手段、竊得財物之價值，及犯罪後猶矢口否認犯行，
    尚無悔意等一切情狀，量處有期徒刑徒刑八月，認事用法均無不合，量刑亦稱允
    當。公訴人上訴旨意認被告丙○○有共同之犯意連絡，及被告甲○○上訴否認犯
    行，指摘原判決不當，均無理由，應駁回之。
五、依刑事訴訟法第三百七十三條、第三百六十八條，判決如主文。
本案經檢察官戊○○到庭執行職務。
中        華  　    民        國  九 十 一  年    十二    月    三 　   日
                                  臺灣高等法院臺中分院刑事第十庭
                                        審判長法  官　林　照　明
    法　官　蔡　名　曜
                                              法　官　王　    銘
右正本證明與原本無異。
不得上訴。
                                              書記官　陳  妙  瑋
中        華  　    民        國  九 十 一  年    十二    月    四 　   日
                                                                        Ｋ
附件
臺灣南投地方法院刑事判決                          九十一年度易字第三四六號
    公  訴  人  臺灣南投地方法院檢察署檢察官
    被      告  甲○○  男  二十七歲（民國○○○年○月○日生）
                        身分證統一編號：Ｍ一二八六一二八號
                        住南投縣名間鄉○○村○○路○段五一四號
    被      告  丙○○  男  三十二歲（民國○○○年○月○○○日生）
                        身分證統一編號：Ｚ000000000號
                        住南投縣名間鄉○○路六二號之一
                        （現在台灣台中戒治所強制戒治中）
右列被告等因竊盜案件，經檢察官提起公訴（九十一年度偵字第一二Ｏ六號），本院
判決如左：
    主  文
甲○○共同攜帶兇器，毀壞門扇竊盜，處有期徒刑捌月。
丙○○無罪。
    事  實
一、甲○○於民國九十一年三月十九日上午七時許，邀約丙○○與乙○○（另案審理
    中）一同前往南投縣信義鄉欲找友人烤肉作樂，因甲○○未考領駕駛執照，乃商
    請丙○○駕駛甲○○與女友盧秀敏共有之車牌號碼：Ｚ九─六七四Ｏ號白色自用
    小客車，搭載甲○○與乙○○共同前往。嗣於同日十二時許，丙○○駕車行經丁○○位於南投縣信義鄉神木村神木六之一號住處前時，因甲○○與乙○○一時尿
    急乃下車上廁所，不知情之丙○○則在車上等候。詎甲○○與乙○○上完廁所後
    ，見丁○○所有倉庫（非住宅）位於廁所旁，竟共同基於意圖為自己不法所有之
    犯意聯絡，由乙○○攜帶所有客觀上可供兇器使用之螺絲起子一支（未扣案），
    毀壞前開倉庫鑲於門上之門鎖後，再共同侵入倉庫內，先後二次接續竊取丁○○
    所有之茶葉三包及愛玉子一包得手後，將之搬運上車，合計共竊得茶葉八十三台
    斤及愛玉子十五台斤。旋為丁○○發覺大喊捉賊並報警處理，甲○○與乙○○乃
    倉皇逃往車上，喝令不知情之丙○○快開車，丙○○因恐其於停止強制戒治交付
    保護管束期間又再度施用毒品之犯行遭警查獲，乃駕車搭載甲○○、乙○○逃離
    現場。嗣因甲○○對路況較為熟悉，乃改由甲○○駕駛前開車輛，迨於同日下午
    三時三十分，甲○○駕車搭載乙○○及不知情之丙○○，行經台十八線阿里山公
    路七十七公里處時，為警查獲。
二、案經嘉義縣警察局竹崎分局報請台灣台中地方法院檢察署檢察官呈請台灣高等法
    院台中分院檢察署檢察長核轉台灣南投地方法院檢察署檢察官偵查起訴。
    理  由
甲、有罪部分：
一、訊據被告甲○○矢口否認有何共同竊盜之犯行，辯稱：當時伊與乙○○一起下車
    上廁所，伊還在廁所內，出來時，乙○○已經把茶葉搬到車上去，伊沒有與乙○○共同竊盜云云。惟查，右揭犯罪事實，業據共犯乙○○於本院調查時供證：當
    時是其與甲○○下車竊取，其拿螺絲起子撬開倉庫門鎖進入倉庫，與甲○○搬了
    二次，就拿到車上後座放置，聽到被害人喊抓賊就趕快逃走等情綦詳，核與被害
    人丁○○於警訊中及本院調查時指述情節大致相符。被害人丁○○於本院調查時
    指述：「當天中午十二點左右，我從我住家走出來到附近倉庫，我看到一部車，
    ．．．，兩個人已經從倉庫各拿著一包茶葉互相喊快點快點，我看到的時候，那
    兩個人已經在倉庫的門邊拿好了，我喊抓賊，他們兩人就跑到車上，車就開走了
    ，我就馬上報警，然後我清點倉庫，有失竊一包愛玉子及三包茶葉」等語。又當
    時在場之被告丙○○於警訊時亦供稱：甲○○及乙○○稱尿急便下車，約在十二
    時左右，甲○○及乙○○便各拿茶葉上車，又想下車去拿時，被屋主發現等語（
    見警卷第二頁背面）無訛，則丙○○與乙○○既係受甲○○之邀，一同前往南投
    縣信義鄉找人烤肉作樂者，其二人當與甲○○之交情匪淺，衡情自無誣陷甲○○
    之可能，復佐以被害人丁○○前開指述，應認被告甲○○確與乙○○共同行竊無
    誤。此外，並有贓物認領保管單一紙附卷可稽，被告甲○○上開所辯，無非事後
    卸責之詞，不足採信。事證明確，被告甲○○右揭共同竊盜犯行，洵堪認定，應
    予依法論科。
二、按被告甲○○與乙○○共同行竊時，乙○○所持之螺絲起子，質堅厚實，在客觀
    上足對人之身體、生命構成威脅，為凶器。又前開門鎖係鑲於上開倉庫門上者乙
    節，業據被害人丁○○陳明在卷，是該門鎖乃構成門之一部之鎖，應屬門扇之一
    部而非安全設備甚明。核被告甲○○所為，係犯刑法第三百二十一條第一項第二
    款、第三款之攜帶兇器，毀壞門扇竊盜罪。又被告丙○○業經本院認定係屬不知
    情之人（詳如後述），則本案自與結夥三人行竊之要件不符。被告甲○○與乙○○二人間就右揭加重竊盜犯行，有犯意聯絡及行為分擔，為共同正犯。被告甲○○先後二次竊盜行為，係基於同一竊盜犯意下之接續行為，僅侵害一個法益，只
    論以一罪。爰審酌被告甲○○為一時貪念竟與乙○○共同起意竊取財物之犯罪動
    機、目的、手段、竊得財物之價值及犯罪後猶矢口否認犯行，尚無悔意等一切情
    狀，量處如主文所示之刑，以資懲儆。至共犯乙○○持以１竊之螺絲起子一支，
    於行竊後即遭乙○○丟於途中，已找不到乙節，業據乙○○供證在卷，應認業已
    滅失，自毋庸重覆宣告沒收，附此敘明。
乙、無罪部分：
一、公訴意旨另略以：被告丙○○亦與被告甲○○、乙○○二人共同基於意圖為自己
    不法所有之犯意聯絡，於上開時間，駕駛前開車輛搭載甲○○、乙○○前往右揭
    倉庫，由被告甲○○與乙○○二人下車，被告丙○○則於車上把風，共同竊取被
    害人丁○○所有前開茶葉、愛玉子，因認被告丙○○涉有共同結夥三人，攜帶兇
    器，毀壞門扇竊盜罪嫌。
二、按犯罪事實應依證據認定之，無證據不得推定其犯罪事實。又不能證明被告犯罪
    者，應諭知無罪之判決，刑事訴訟法第一百五十四條、第三百零一條第一項分別
    定有明文。
三、訊據被告丙○○堅決否認與被告甲○○、乙○○共同竊盜之犯行，辯稱：伊事先
    不知道甲○○、乙○○要去偷茶葉，到了現場，甲○○及乙○○說要上廁所，伊
    在車上等他們上廁所回來，沒有把風，結果看到乙○○上廁所回來拿茶葉上車，
    問乙○○要做什麼，乙○○不理又去拿茶葉，因為看到被害人跑出來，伊當時有
    施用毒品，怕被警察抓到驗尿撤銷停止戒治，才開車載甲○○、乙○○逃走等語
    。本件公訴人認為被告丙○○與被告甲○○、乙○○共同竊盜之理由，無非係以
    共犯乙○○於九十一年三月二十日偵查中供述：「丙○○在車上把風」為主要依
    據。惟查，共犯乙○○於警局初訊時僅供稱其與被告甲○○下車，看見有物品，
    臨時叫甲○○一起竊取等語，並未提及被告丙○○在車上把風乙節，且其於本院
    調查時供證稱：「丙○○只是在車上，他（指丙○○）不知道我們（指甲○○、
    乙○○）要搬東西。單純在車上等，沒有要幫我們看有沒有人來，不是把風」等
    語，又經本院勘驗偵查中九十一年三月二十日檢察官訊問乙○○部分錄音帶結果
    ，檢察官與乙○○之問答如下：「問：昨日十二時許你及丙○○、甲○○在南投
    縣信義鄉神木村神木六之一號共同竊取丁○○之茶葉及愛玉子四大袋？是你們三
    個一起偷的？答：就是我與甲○○下去搬的，二個人去搬的。問：丙○○在把風
    ？算是把風？是不是？是不是？答：他（指丙○○）在車上，嗯！因為我看到那
    個東西下去搬的時候沒有告訴他（指丙○○）。問：他（指丙○○）是不是在車
    內把風？答：嗯！嗯！」，此有勘驗筆錄一份附卷可稽，則乙○○於檢察官該日
    訊問時，仍堅稱是其與甲○○二人下去竊取者，對於被告丙○○是否把風卻未為
    正面肯定之回答，乃以嗯！嗯！語氣詞帶過，尚難認乙○○於該日檢察官訊問時
    確已供稱被告丙○○在車上把風，則檢察官以乙○○前開「嗯！嗯！」回答，認
    其對於丙○○是否在把風乙節已有肯定回答而記載於筆錄，應係出於誤會所致，
    自不得以該次偵訊筆錄為不利被告丙○○之認定。又被告甲○○於本院調查時亦
    供稱：「我沒有駕照，我拜託丙○○開車，他（指丙○○）不知道要偷，他也沒
    有下車去拿，我與乙○○下車去廁所小便，．．．，丙○○在車上等我們上廁所
    回來，要開車載我們到信義鄉朋友處，要下車前乙○○沒有告訴丙○○說要去偷
    東西，是下車之後上完廁所乙○○看到倉庫才起意要偷，丙○○根本沒有意思要
    跟乙○○一起偷」等語，應認被告丙○○確無與甲○○、乙○○共同竊盜之犯意
    聯絡或行為分擔。另查，丙○○前因違反毒品危害防制條例案件，經送強制戒治
    後，於九十年十二月七日停止強制戒治交付保護管束出所，於九十一年四月十七
    日遭本院以九十一年度毒聲字第四一一號裁定撤銷其停止戒治，所餘戒治期間付
    保護管束之處分，並令其入戒治處所施以強制戒治，嗣於九十一年四月十七日暫
    收容後入戒治所強制戒治之事實，有被告丙○○在監在押查詢表一份及台灣高等
    法院被告全國前案紀錄表一份附卷可考，則被告丙○○因恐己身毒品犯行遭發覺
    而駕車離開現場，亦屬人之常情，尚難因伊此舉即據以推測伊與被告甲○○、乙○○有共同竊盜之犯意聯絡，被告丙○○上開所辯，堪信屬真實。揆諸前揭規定
    ，既無積極證據足認被告丙○○有何共同竊盜之犯行，不能證明被告丙○○確有
    犯罪，自應為無罪之諭知，以免冤抑。
據上論斷，應依刑事訴訟法第二百九十九條第一項前段、第三百零一條第一項，刑法
第二十八條、第三百二十一條第一項第二款、第三款，判決如主文。
中      華      民      國      九十一      年    七      月    三十一  日
                                        臺灣南投地方法院刑事庭
                                            法  官    丁 智 慧
如不服本判決，應於判決送達後十日內向本院提出上訴狀( 應附繕本 )。「切勿逕送
上級法院」。
「告訴人或被害人對於判決如有不服具備理由請求檢察官上訴者，其上訴期間之計算
係以檢察官收受判決正本之日期為準」
附錄本判決論罪之法條：
刑法第三百二十一條第一項第二款、第三款：
中華民國刑法第三百二十一條第一項第二款、第三款：
 (加重竊盜罪)
犯竊盜罪而有左列情形之一者，處六月以上五年以下有期徒刑：
二  毀越門扇、牆垣或其他安全設備而犯之者。
三  攜帶兇器而犯之者。
                                                                        Ｋ
